臺灣高等法院臺中分院刑事判決　　　　　　 　民國九十一年度上訴字第三七八號
　　上　訴　人
　　即　被　告　甲○○
　　　　　　　　　　　　國民
右上訴人因違反毒品危害防制條例案件，不服臺灣臺中地方法院中華民國九十一年一
月廿二日第一審判決（民國九十年度訴字第二二九三號，起訴案號：臺灣臺中地方法
院檢察署民國九十年度毒偵字第四二八三號，併辦案號：九十年度毒偵字第四五○三
號），提起上訴，本院判決如左：
　　主      文
上訴駁回。
　　事      實
一、甲○○曾於民國（下同）八十六年間，因違反麻醉藥品管理條例及竊盜案件，經
    原審法院分別判處有期徒刑四月及三月確定，經檢察官聲請定應執行刑為有期徒
    刑六月，甫於八十六年八月十七日執行完畢。仍不知警惕，又於八十七年間，因
    施用毒品案件，經原審法院裁定送觀察、勒戒後，認有繼續施用毒品之傾向，由
    原審法院於以八十七年度毒聲字第三七五四號裁定令入戒治處所施以強制戒治，
    其後並經原審法院以八十八年度毒聲字第六五九二號裁定停止戒治，所餘期間付
    保護管束，期滿未經撤銷，視為強制戒治期滿，而由臺灣臺中地方法院檢察署檢
    察官於八十九年一月五日以八十九年度戒毒偵字第二二號為不起訴處分確定。猶
    不知警惕，明知海洛因係毒品危害防制條例所稱之第一級毒品，竟於上開不起訴
    處分後五年內，又另行基於連續施用第一級毒品海洛因之概括犯意，自九十年二
    月中旬某日起至同年八月十日止，於自綽號「阿福」之不詳姓名朋友處，無償取
    得第一級毒品海洛因後，在該「阿福」之朋友位於臺中縣大雅鄉住處，以將第一
    級毒品海洛因加水稀釋後，以針筒注射皮膚之方式，連續施用第一級毒品海洛因
    多次，平均每一星期施用一次。先後於九十年二月二十五日及同年四月三十日接
    受臺中縣警察局烏日分局列管毒品犯罪人定期調驗時，經採集其尿液送驗結果，
    均呈嗎啡陽性反應，始連續查悉上情。嗣經原審法院於九十年九月廿四日裁定令
    入戒治處所施以強制戒治一年，有繼續施用毒品傾向。
二、案經臺中縣警察局烏日分局報告臺灣臺中地方法院檢察署檢察官偵查起訴及移送
    併辦。
    理      由
一、右揭連續施用第一級毒品海洛因之事實，業據上訴人即被告甲○○（下稱被告）
    於原審審理時坦承不諱，且被告於九十年二月二十五日及同年四月三十日於臺中
    縣警察局烏日分局接受定期調驗時所採取之尿液，經分別送請私立中山醫學院附
    設孫中山紀念醫院藥物濫用中心及臺中市衛生局檢驗結果，均呈嗎啡陽性反應，
    有私立中山醫院附設孫中山先生紀念醫院藥物濫用檢測中心確認結果報告二紙及
    臺中市衛生局煙毒尿液檢驗成績書一紙在卷足憑，足徵被告自白與事實相符，堪
    以採信。被告自九十年二月中旬某日起至同年八月十日止，連續施用第一級毒品
    海洛因之事實，應可認定。
二、被告於本院審理時，雖翻異其於原審之供認，而否認有施用第一級毒品之犯行，
    辯稱，係因車禍或生病服用西藥，及因朋友給香煙吸用，不知其內摻有海洛因，
    致服用及吸用後，尿液檢驗結果呈嗎啡陽性反應云云，惟被告究係服用何西藥，
    何人提供摻有海洛因之香煙給其吸食而不知情，均未能說出具體事證，以供調查
    ，無非空言，為事後圖卸刑責之詞，殊無可採。綜上本件事證已臻明確，犯行堪
    以認定。
三、被告於八十七年間，因施用毒品案件，經原審法院裁定送觀察、勒戒後，認有繼
    續施用毒品之傾向，由原審法院以八十七年度毒聲字第三七五四號裁定令入戒治
    處所施以強制戒治，其後並經原審法院以八十八年度毒聲字第六五九二號裁定停
    止戒治，所餘期間付保護管束，期滿未經撤銷，視為強制戒治期滿，而由臺灣臺
    中地方法院檢察署檢察官於八十九年一月五日以八十九年度戒毒偵字第二二號為
    不起訴處分確定等情，有該不起訴處分書一份附卷可稽。按海洛因係毒品危害防
    制條例第二條第一項第一款所定之第一級毒品（原判決誤載為第二項第二款，應
    予更正），不得非法持有及施用。而被告經依同條例第二十條第二項交付保護管
    束期滿後，由檢察官為不起訴之處分後，五年內再犯同條例第十條之罪，不適用
    應先經觀察、戒勒之規定，亦為同條例第二十三條第二項前段所明定。是被告於
    檢察官為不起訴處分後五年內再犯施用第一級毒品海洛因之行為，係犯毒品危害
    防制條例第十條第一項之施用第一級毒品罪。其持有毒品之行為，意在供己施用
    ，故持有之低度行為，應為施用之高度行為所吸收，不另論罪。被告先後多次施
    用第一級毒品海洛因犯行，時間緊接，且觸犯構成要件相同之罪，顯係基於概括
    犯意，反覆為之，應依刑法第五十六條連續犯之規定，論以一罪，並加重其刑。
    查被告曾於八十六年間，因違反麻醉藥品管理條例及竊盜案件，經原審法院分別
    判處有期徒刑四月及三月確定，經檢察官聲請定應執行刑為六月，於八十六年八
    月十七日執行完畢，有卷附臺灣高等法院被告全國全案紀錄表及臺灣臺中地方法
    院檢察署刑案資料查註紀錄表各一份可按，其受有期徒刑之執行完畢，五年以內
    再犯有期徒刑本件之罪，為累犯，依法遞加重其刑。如事實欄所示之犯罪事實，
    公訴人雖僅就被告於九十年二月二十五日上午十一時五十分許回溯七十二小時內
    某時，施用第一級毒品海洛因之一次之犯行予以起訴，而未論及其餘部分犯行，
    惟被告該其餘部分犯行，既與起訴部分之施用第一級毒品海洛因一次之犯罪事實
    ，有連續犯之裁判上一罪關係，自為起訴效力所及，法院應併予審理。
四、原審依毒品危害防制條例第十條第一項、第二十三條第二項前段、刑法第十一條
    前段、第五十六條、第四十七條，審酌被告前因施用毒品犯行，經觀察、勒戒及
    強制戒治後，再施用毒品不輟，無視於毒品對於自身健康之戕害及國家對於杜絕
    毒品犯罪之禁令，惡性非輕，然被告犯後於原審坦承犯行，態度尚稱良好等一切
    情狀，量處有期徒刑十月，經核其認事用法，均無違誤，量刑亦稱妥適。被告上
    訴意旨空言否認犯罪，為無理由，應予駁回。
五、據上論斷，應依刑事訴訟法第三百六十八條，判決如主文。
本案經檢察官乙○○到庭執行職務。
中      華      民      國　    九十一     年     四      月     十 　　日
　　　　　　　　　　　　　　　　臺灣高等法院臺中分院刑事第一庭
　　　　　　　　　　　　　　　　　　　審判長法　官　陳　紀　綱
　　　　　　　　　　　　　　　　　　　　　　法  官  方  艤  駐
　　　　　　　　　　　　　　　　　　　　　　法　官　陳　登　源
右正本證明與原本無異。
如不服本判決應於收受送達後十日內向本院提出上訴書狀，其未敘述上訴之理由者並
得於提起上訴後十日內向本院補提理由書（均須按他造當事人之人數附繕本）。
　　　　　　　　　　　　　　　　　　　　　　書記官　林　桂　鳳
中      華      民      國　    九十一     年     四      月    十一　　日
                                                                        Ｒ
